臺灣板橋地方法院刑事判決　　　　　　 100年度重訴字第31號
公　訴　人　臺灣板橋地方法院檢察署檢察官
被　　　告　莊沂峰
選任辯護人　李佳霖律師
　　　　　　蔡靜玟律師
上列被告因違反槍砲彈藥刀械管制條例案件，經檢察官提起公訴
（100年度偵字第10576 號），本院判決如下：
    主  文
莊沂峰犯如附表一所示之罪，各處如附表一所示之刑。應執行有
期徒刑拾年，併科罰金新臺幣伍拾萬元，罰金如易服勞役，以罰
金總額與壹年之日數比例折算之。扣案附表三編號一所示電鑽壹
把、附表三編號二所示鑽頭肆支均沒收。
    事  實
一、莊沂峰明知可發射子彈具有殺傷力之改造玩具手槍及子彈，
    分屬槍砲彈藥刀械管制條例第4 條第1 項第1 款、第2 款所
    管制之槍砲、彈藥，非經中央主管機關之許可，均不得製造
    、持有，仍為下列犯行：
  (一)基於製造可發射子彈具有殺傷力之改造手槍之犯意，於民國
    99 年7月至同年12月24、25日前某日，透過網路方式，以新
    臺幣（下同）5,000 元購得仿BERETTA 廠84型半自動玩具手
    槍1 支（含彈匣1 個，並附贈不具殺傷力之玩具子彈6 顆）
    ，復於同年12月22日，透過網路方式，以2,000 元購得屬槍
    枝主要組成零件之貫通金屬槍管1 支，嗣取得前開槍枝、槍
    管後，於同年12月24、25日間某時，在其位於新北市永和區
    ○○○路2 段187 號15樓之5 住處，以所購得之貫通金屬槍
    管換置前開仿BERETTA 廠84型半自動玩具手槍內之槍管，將
    上開玩具手槍製造成可發射子彈、具有殺傷力之如附表2 編
    號1 所示之改造手槍1 支。
  (二)基於製造可發射子彈具有殺傷力之改造手槍之犯意，於99年
    年7 月至同年12月間某日，透過網路方式，以5,000 元購得
    仿GLOCK 廠27型半自動玩具手槍1 支（含彈匣1 個，並附贈
    不具殺傷力之玩具子彈6 顆），而於取得前開槍枝後，於同
    年12月間某日，在其前開住處，以其所有附表3 編號1 所示
    電鑽、附表3 編號2 所示鑽頭車通槍管內阻鐵，所有之電鑽
    及鑽頭拆卸槍管內螺絲而取出其內阻鐵，將上開玩具手槍製
    造成可發射子彈、具有殺傷力之如附表2 編號2 所示之改造
    手槍1 支。
  (三)基於製造可發射子彈具有殺傷力之改造手槍之犯意，於99年
    7 月至100 年2 月間某日，透過網路方式，以2,500 元購得
    仿德林吉雙管玩具手槍1 支（附贈不具殺傷力之玩具子彈6
    顆），嗣取得前開槍枝後，於100 年2 月間某日，在其前開
    住處，以其所有附表3 編號1 所示電鑽、附表3 編號2 所示
    鑽頭車通槍管內阻鐵，將上開玩具手槍製造成可發射子彈、
    具有殺傷力之如附表2 編號3 所示之改造手槍1 支。
  (四)基於製造子彈之犯意，分別於99年7 月至12月間某日，先後
    2 次，於購買前開其中2 支玩具手槍時，以每顆80元之價格
    ，各購買不具殺傷力之玩具子彈20顆，而於100 年2 月間，
    在其前開住處，將所持有之不具殺傷力之玩具子彈57顆（即
    前開所購買之不具殺傷力玩具子彈40顆及購買上開3 支槍枝
    所各附贈不具殺傷力玩具子彈6 顆，原合計58顆，然其中1
    顆因損壞丟棄）內火藥倒出，再予平均分裝至前開子彈內，
    製造成如附表2 編號4 所示之具殺傷力之子彈5 顆。
二、嗣於100 年4 月8 日上午10時50分許，經警持搜索票至莊沂
    峰位於新北市永和區○○○路○ 段187 號15樓之5 住處搜索
    ，扣得如附表2 所示改造槍枝3 支、具殺傷力子彈5 顆，及
    莊沂峰所有如附表3 所示之物。
三、案經臺北市政府警察局文山第二分局移送臺灣板橋地方法院
    檢察署檢察官偵查起訴。
    理  由
一、證據能力：
  (一)按被告之自白，非出於強暴、脅迫、利誘、詐欺、疲勞訊問
    、違法羈押或其他不正之方法，且與事實相符者，得為證據
    ，刑事訴訟法第156 條第1 項定有明文。被告及其辯護人並
    未抗辯被告於警詢、檢察官偵查中及本院審理時之自白有非
    任意性之情形，本院亦查無明顯事證，有不正詢問之情，應
    認其自白具有任意性，且與事實相符而有證據能力。
  (二)內政部警政署刑事警察局槍彈鑑定書，屬檢察官囑託鑑定之
    書面報告，依刑事訴訟法第208 條第1 項規定無須準用鑑定
    人具結之規定，且屬同法第159 條第1 項之法律另有規定之
    傳聞例外，自得作為證據。
  (三)扣案具殺傷力之改造槍枝、具殺傷力之子彈及附表3 所示之
    物，並非供述證據，無傳聞法則之適用，與本案具有關聯性
    ，且上開物證經員警合法取得，具有證據能力。
二、認定事實之依據：
  (一)前開犯罪事實，業經被告莊沂峰於警詢、檢察官偵查中及本
    院審理時坦承不諱（見100 年度偵字第10576 號偵查卷第7
    至15頁、第66至67頁、第100 至102 頁、本院100 年9 月6
    日、9 月30日準備程序筆錄、本院100 年10月28日審判筆錄
    ）。並有扣案附表1 所示之槍、彈可資佐證，又扣案附表2
    所示之槍、彈，經送內政部警政署刑事警局鑑驗結果，認均
    具殺傷力（鑑定內容詳如附表2 所示）等情，有該局100 年
    5 月11日刑鑑字第1000048702號鑑定書、100 年10月17日刑
    鑑字第1000122410號函在卷可按，被告所製造之改造手槍3
    枝、子彈5 顆均具有殺傷力一節，堪以認定，足認被告前開
    自白與事實相符。
  (二)被告於警詢及檢察官偵查中均供稱：扣案仿GLOCK 廠27型半
    自動玩具手槍、仿德林吉雙管玩具手槍之槍管內原均有阻鐵
    ，伊利用電鑽等改造工具將前開槍枝槍管打通等語明確（見
    前開偵查卷第9 頁、第67頁、第101 頁），苟被告並無以電
    鑽、鑽頭車通前開槍枝槍管之舉，應不致莫名為前開陳述而
    羅織己罪。更進者，觀諸上開鑑定書，扣案仿GLOCK 廠27型
    半自動手槍、仿德林吉雙管手槍，均係「車通」金屬槍管內
    阻鐵而成（見前開偵查卷第87頁背面），益徵被告確有車通
    前開槍枝槍管之舉。被告嗣於本院審理時陳稱係以螺絲起子
    鬆開阻鐵云云，應非信實。又藉由槍枝發射子彈極易對人生
    命、身體造成嚴重危害，故槍、彈為我國法律禁止持有之物
    一情，為眾所皆知之事，被告為智識正常之成年人，自難諉
    為不知，且一般玩具槍枝設置阻鐵之目的即為避免發射子彈
    ，而被告為槍枝換裝不具阻鐵之槍管或車通槍枝槍管，顯為
    使槍管暢通堪以擊發子彈，被告製造槍枝之意甚明。再被告
    於警詢中供稱：該仿BERETTA 廠84型半自動玩具手槍之槍管
    原未貫通，伊試著以電鑽將槍管貫通，但無法貫通且造成槍
    管彎曲變形，伊另行購買業已貫通之槍管換置等語（見前開
    偵查卷第9 至10頁），於檢察官偵查中及本院審理時陳稱：
    伊之前把玩該仿BERETTA 廠84型半自動玩具手槍時，因不慎
    掉落地面以致原本配置之槍管彎曲，故伊於網路購買業已貫
    通之槍管換置，扣案貫通之槍管即為該仿BERETTA 廠84型半
    自動玩具手槍原本配置之槍管等語（見前開偵查卷第101 頁
    、本院100 年10月28日審判筆錄）。依被告前開所述，可知
    扣案附表3 編號3 所示之貫通槍管即該仿BERETTA 廠84型半
    自動玩具手槍原所配置之槍管，且該槍管不論係因被告車通
    或把玩之故導致彎曲損壞，則該槍管既已損壞，顯不具殺傷
    力，應非屬槍砲主要組成零件，併予敘明。末者，被告於本
    院審理時供稱：扣案槍枝3 支係伊於99年7 月初至100 年2
    月間陸續在網路上跟不同買家分次購買。伊於99年12月間，
    在伊位於新北市永和區○○○路○ 段187 號15樓之5 住處將
    仿GLOCK 廠27型手槍槍管之阻鐵拆掉；於100 年2 月間，在
    上開住處將仿德林吉雙管手槍槍管之阻鐵拆掉。伊於99年12
    月22日購買槍管，約2 、3 天後取得所購槍管，於同年12月
    24、25日間某時將前開槍管換裝在仿BERETTA 廠84型手槍上
    等語（見本院100 年9 月6 日準備程序筆錄、本院100 年10
    月28日審判筆錄）。被告須先購得槍枝始能為換置槍管或拆
    卸阻鐵之舉，故由前可知，被告應係分別於99年7 月至12月
    24、25日間某時購得仿BERETTA 廠84型半自動玩具手槍、於
    99年7 月至12月間某時購得仿GLOCK 廠27型半自動玩具手槍
    、於99年7 月至100 年2 月間某時購得仿德林吉雙管玩具手
    槍。
  (三)本件係警方於網路巡查時發現被告於網路上購買槍管等物，
    因認被告涉有非法改造、持有槍彈，而向本院聲請搜索票，
    經本院核發搜索票前往被告前開住處執行搜索而查獲本案等
    情，有臺北市政府警察局文山第二分局刑事案件移送書、臺
    灣板橋地方法院檢察署100 年度警聲搜字第880 號偵查卷宗
    在卷可參（見前開偵查卷第1 頁、第69至85頁），被告並非
    在警員發現其改造、持有槍枝前主動供出犯行，是被告不符
    合自首之要件，併予敘明。
  (四)綜上所述，本件事證明確，被告犯行堪以認定，自應依法論
    科。
二、論罪科刑：
  (一)槍砲彈藥刀械管制條例第8 條雖於100 年1 月5 日修正公佈
    ，惟該條修正僅係增列第6 項「犯第1 項、第2 項或第4 項
    有關空氣槍之罪，其情節輕微者，得減輕其刑」，該條第1
    項並未修正，自不生新舊法比較之問題。
  (二)核被告所犯如事實欄一(一)所示之所為，係犯槍砲彈藥刀械管
    制條例第8 條第1 項之未經許可製造可發射子彈具有殺傷力
    之改造槍枝罪及同條例第13條第4 項之未經許可持有槍砲之
    主要組成零件罪；如犯罪事實一(二)、(三)所示之行為，均係犯
    槍砲彈藥刀械管制條例第8 條第1 項之未經許可製造可發射
    子彈具有殺傷力之改造槍枝罪；如事實欄一(四)所示之行為，
    係犯槍砲彈藥刀械管制條例第12條第1 項之未經許可製造子
    彈罪。被告如犯罪事實一(一)所示製造槍枝時，持有屬槍砲主
    要組成零件之槍管，而同時觸犯上開2 罪名，應依刑法第55
    條想像競合犯之規定，論以較重之未經許可製造可發射子彈
    具有殺傷力之改造手槍罪。被告製造槍枝、子彈後持有該槍
    枝及子彈之行為，為製造槍、彈行為所吸收，不另論罪。被
    告如事實欄一(四)所示於密接時間，在同一地點，製造子彈5
    顆之行為，應係基於單一犯意且侵害同一法益之行為，難以
    強行分開，應認係接續犯，僅論以一製造子彈既遂罪。被告
    所犯如事實欄一(一)、(二)、(三)所示製造槍枝罪、事實欄一(四)所
    示製造子彈罪間，犯意各別、行為互殊，應予分論併罰。再
    起訴書業已記載被告「持有金屬製已貫通之槍管」之持有槍
    砲主要組成零件之事實，雖法條漏引槍砲彈藥刀械管制條例
    第13條第4 項，然既經起訴，且此部分與被告如犯罪事實一
    (一)所示製造槍枝犯行有想像競合之關係，本院自得審理。蓋
    槍枝槍管貫通與否，無關乎槍枝外型美觀與否，若為單純觀
    賞收藏，實無貫通槍管之必要。又槍、彈既為我國法禁持有
    之物，一般人自不得任意持有，更遑論加以改造，被告非但
    先後購入高達3 支玩具槍枝，更進而換裝不具阻鐵之槍管或
    車通槍管，使槍枝得以擊發子彈，甚且除槍枝附贈之子彈外
    ，另行購入40顆子彈，復為子彈分裝火藥，其同時持有之槍
    枝、子彈數量非寡，極易對他人生命、身體造成傷害，嚴重
    危害社會治安，況槍、彈本非日常生活用品，亦非被告工作
    所需之物，被告並無改造、持有槍、彈之理由，而以現今社
    會現況，尋求正當休閒娛樂或嗜好並非難事，被告實無必要
    擇此違法改造槍彈之舉為其嗜好，是被告並無可憫之處，自
    無以刑法第59條酌減其刑之事由。爰審酌槍、彈為我國法禁
    之物，業經政府宣導已久，槍、彈危害社會治安一情，亦為
    社會大眾所明知之事，被告自難諉為不知，然其竟無故製造
    槍、彈復持有之，且被告同時持有槍、彈，即處於隨時可使
    用之狀態，極有可能以之傷人，對他人生命、身體產生極大
    潛在危險，嚴重危害社會治安，況被告所製造槍枝高達3 把
    ，犯罪情節不輕，惟衡其並無前科，素行尚可，為警查扣之
    槍、彈均置於其住處並未以之犯罪，尚未產生具體嚴重危害
    ，及其智識程度、生活狀況，犯罪後坦承犯行，表示悔意，
    態度良好等情，分別量處如附表1 所示之刑，並就併科罰金
    刑部分，諭知易服勞役之折算標準，及定其應執行之刑及諭
    知罰金易服勞役之折算標準。
  (三)扣案附表2 所示之改造手槍，均屬違禁物，各應依刑法第38
    條第1 項第1 款規定，於被告所犯如犯罪事實一(一)、(二)、(三)
    所示犯行所宣告之主文後諭知沒收。扣案如附表3 編號1 所
    示之電鑽1 把、附表3 編號2 所示鑽頭4 支，係被告所有供
    其製造犯罪事實一(二)、(三)所示槍枝所用之物一節，業據被告
    於警詢、檢察官偵查中供陳明確，爰依刑法第38條第1 項第
    2 款之規定，於被告所犯如犯罪事實一(二)、(三)所示犯行所宣
    告之主文後諭知沒收。至如犯罪事實一(四)所示之子彈5 顆（
    即附表2 編號4 所示之子彈），業經內政部警政署刑事警察
    局鑑驗試射，已經實際擊發，僅餘彈殼、彈頭，已不具有子
    彈的完整結構，失其子彈違禁物之性質，不予沒收。至扣案
    附表3 編號3 所示之貫通槍管，因已損壞，附表3 編號4 所
    示之非貫通槍管，僅係一般金屬棒狀物，均非槍砲主要組成
    零件，而附表3 編號5 至11所示之物，並無證據證明與本案
    製造槍枝、子彈有關，爰不就此為沒收之諭知。
據上論斷，應依刑事訴訟法第299 條第1 項前段，槍砲彈藥刀械
管制條例第8 條第1 項、第12條第1 項、第13條第4 項，刑法第
11條前段、第55條、第42條第3 項前段、第51條第5 款、第7 款
、第38條第1 項第1 款、第2 款，判決如主文。
本案經檢察官李安蕣到庭執行職務。
中    華    民    國   100    年    11    月    25    日
              刑事第二十二庭審判長法  官  何燕蓉
                                  法  官  吳韻馨
                                  法  官  錢衍蓁
上列正本證明與原本無異。
如不服本判決，應於送達後10日內敘明上訴理由，向本院提出上
訴狀，上訴於本院第二審合議庭 (應附繕本) 。其未敘述上訴理
由者，應於上訴期間屆滿後20日內向本院補提理由書「切勿逕送
上級法院」。
                                  書記官  金和國
中    華    民    國   100    年    11    月    30    日
附錄本案論罪科刑法條全文：
槍砲彈藥刀械管制條例第8條
未經許可，製造、販賣或運輸鋼筆槍、瓦斯槍、麻醉槍、獵槍、
空氣槍或第 4 條第 1 項第 1 款所定其他可發射金屬或子彈具
有殺傷力之各式槍砲者，處無期徒刑或 5 年以上有期徒刑，併
科新臺幣 1 千萬元以下罰金。
未經許可，轉讓、出租或出借前項所列槍枝者，處 5 年以上有
期徒刑，併科新臺幣 1 千萬元以下罰金。
意圖供自己或他人犯罪之用，而犯前二項之罪者，處無期徒刑或
7 年以上有期徒刑，併科新臺幣 1 千萬元以下罰金。
未經許可，持有、寄藏或意圖販賣而陳列第 1 項所列槍枝者，
處 3 年以上 10 年以下有期徒刑，併科新臺幣 7 百萬元以下罰
金。
第 1 項至第 3 項之未遂犯罰之。
犯第 1 項、第 2 項或第 4 項有關空氣槍之罪，其情節輕微者
，得減輕其刑。
槍砲彈藥刀械管制條例第12條
未經許可，製造、販賣或運輸子彈者，處 1 年以上 7 年以下有
期徒刑，併科新台幣 500 萬元以下罰金。
未經許可，轉讓、出租或出借子彈者，處 6 月以上 5 年以下有
期徒刑，併科新台幣 300 萬元以下罰金。
意圖供自己或他人犯罪之用，而犯前二項之罪者，處 3 年以上
10 年以下有期徒刑，併科新台幣 700 萬元以下罰金。
未經許可，持有、寄藏或意圖販賣而陳列子彈者，處 5 年以下
有期徒刑，併科新台幣 300 萬元以下罰金。
第 1 項至第 3 項之未遂犯罰之。
槍砲彈藥刀械管制條例第13條
未經許可，製造、販賣或運輸槍砲、彈藥之主要組成零件者，處
 3 年以上10 年以下有期徒刑，併科新台幣 700 萬元以下罰金
。
未經許可，轉讓、出租或出借前項零件者，處 1 年以上 7 年以
下有期徒刑，併科新台幣 500 萬元以下罰金。
意圖供自己或他人犯罪之用，而犯前 2 項之罪者，處 5 年以上
有期徒刑，併科新台幣 1000 萬元以下罰金。
未經許可，持有、寄藏或意圖販賣而陳列第 1 項所列零件者，
處 6 月以上5 年以下有期徒刑，併科新台幣 300 萬元以下罰金
。
第 1 項至第 3 項之未遂犯罰之。
附表1
┌──┬──────────────┬────────────────────────┐
│編號│犯罪事實                    │           主           文                      │
├──┼──────────────┼────────────────────────┤
│1   │犯罪事實一(一)                │莊沂峰未經許可，製造可發射子彈具有殺傷力之改造手│
│    │                            │槍，處有期徒刑伍年貳月，併科罰金新臺幣貳拾萬元，│
│    │                            │罰金如易服勞役，以新臺幣壹仟元折算壹日。        │
├──┼──────────────┼────────────────────────┤
│2   │犯罪事實一(二)                │莊沂峰未經許可，製造可發射子彈具有殺傷力之改造手│
│    │                            │槍，處有期徒刑伍年貳月，併科罰金新臺幣貳拾萬元，│
│    │                            │罰金如易服勞役，以新臺幣壹仟元折算壹日。扣案附表│
│    │                            │三編號一所示電鑽壹把、附表三編號二所示鑽頭肆支均│
│    │                            │沒收。                                          │
├──┼──────────────┼────────────────────────┤
│3   │犯罪事實一(三)                │莊沂峰未經許可，製造可發射子彈具有殺傷力之改造手│
│    │                            │槍，處有期徒刑伍年貳月，併科罰金新臺幣貳拾萬元，│
│    │                            │罰金如易服勞役，以新臺幣壹仟元折算壹日。扣案附表│
│    │                            │三編號一所示電鑽壹把、附表三編號二所示鑽頭肆支均│
│    │                            │沒收。                                          │
├──┼──────────────┼────────────────────────┤
│4   │犯罪事實一(四)                │莊沂峰未經許可，製造子彈，處有期徒刑壹年貳月，併│
│    │                            │科罰金新臺幣參萬元，罰金如易服勞役，以新臺幣壹仟│
│    │                            │元折算壹日。                                    │
└──┴──────────────┴────────────────────────┘
附表2：
 ┌──┬───────────┬────────────────────┐
 │編號│   扣案槍枝子彈       │         鑑定結果                       │
 ├──┼───────────┼────────────────────┤
 │    │仿BERETTA 廠84型半自動│認係改造手槍，由仿BERETTA 廠84型半自動手│
 │ 1  │手槍之改造手槍1 支（含│槍製造之槍枝，換裝土造金屬槍管而成，擊發│
 │    │彈匣1 個，槍枝管制編號│功能正常，可供擊發適用子彈適用，認具殺傷│
 │    │：0000000000號）。    │力。                                    │
 ├──┼───────────┼────────────────────┤
 │    │仿GLOCK 廠27型半自動手│認係改造手槍，由仿GLOCK 廠27型半自動手槍│
 │ 2  │槍之改造手槍1 支（含彈│製造之槍枝，車通金屬槍管內阻鐵而成，擊發│
 │    │匣1 個，槍枝管制編號：│功能正常，可供擊發適用子彈適用，認具殺傷│
 │    │0000000000號）。      │力。                                    │
 ├──┼───────────┼────────────────────┤
 │    │仿德林吉雙管手槍之改造│認係改造手槍，由仿德林吉雙管手槍製造之槍│
 │ 3  │手槍1 支（槍枝管制編號│槍枝，車通金屬槍管內阻鐵而成，擊發功能正│
 │    │：0000000000 號）。   │常，可供擊發適用子彈適用，認具殺傷力。  │
 ├──┼───────────┼────────────────────┤
 │    │子彈5 顆              │(1)4 顆：由金屬彈殼組合直徑8.9 ±0.5mm 金│
 │ 4  │                      │   屬彈頭而成，可擊發，認具殺傷力。     │
 │    │                      │(2)1 顆：由金屬彈殼組合直徑6.0 ±0.5mm 金│
 │    │                      │   屬彈頭而成，可擊發，認具殺傷力。     │
 └──┴───────────┴────────────────────┘
 附表3
┌──┬────────┬───┬───────────────┐
│編號│扣案物          │數量  │備註                          │
├──┼────────┼───┼───────────────┤
│ 1  │ 電鑽           │1 把  │                              │
├──┼────────┼───┼───────────────┤
│ 2  │ 鑽頭           │4 支  │                              │
├──┼────────┼───┼───────────────┤
│ 3  │ 貫通槍管       │1 支  │原裝置在附表2 編號1 所之槍枝  │
├──┼────────┼───┼───────────────┤
│ 4  │ 未貫通槍管     │1 支  │                              │
├──┼────────┼───┼───────────────┤
│ 5  │ 老虎鉗         │1把   │                              │
├──┼────────┼───┼───────────────┤
│ 6  │ 游標尺         │1 支  │                              │
├──┼────────┼───┼───────────────┤
│ 7  │ 尖嘴鉗         │2 把  │                              │
├──┼────────┼───┼───────────────┤
│ 8  │ 尖嘴鉗         │2 把  │                              │
├──┼────────┼───┼───────────────┤
│ 9  │ 挫刀           │3 支  │                              │
├──┼────────┼───┼───────────────┤
│ 10 │ 夾子           │1 支  │                              │
├──┼────────┼───┼───────────────┤
│ 11 │ 活動板手       │1 把  │                              │
└──┴────────┴───┴───────────────┘